# 企业购买理财产品产生的利息收入在现金流量表中放到哪个项目

提问人：kjsylt123 时间：2015-03-18 14:43:28
企业购买理财产品产生的利息收入在现金流量表中放到哪个项目

回答人：chenyiwei
一般情况下，购买理财产品的本金（含投出和收回）以及取得投资收益的现金流量，均作为投资活动的现金流量，可分别列入“投资支付的现金”、“收回投资收到的现金”、“取得投资收益收到的现金”等相关项目内。